【裁判字號】    89,易,311
【裁判日期】    891017
【裁判案由】    竊盜
【裁判全文】
台灣苗栗地方法院刑事判決                          八十九年度易字第三一一號
    公  訴  人  臺灣苗栗地方法院檢察署檢察官
    被      告  戊○○
    選任辯護人  徐正安
右列被告因竊盜案件，經檢察官提起公訴（八十九年度偵字第二八五號），本院判決
如左：
    主  文
戊○○共同攜帶兇器竊盜，處有期徒刑柒月。
小鋼剪壹把沒收。
    事  實
一、戊○○前於民國八十七年間，因犯贓物罪，為本院判處拘役五十日，如易科罰金
    以三百元折算一日確定，於同年十二月八日易科罰金執行完畢。不知警惕，與丁○○（另結）為圖變賣花用，竟共同意圖為自己不法之所有，並基於竊盜之犯意
    聯絡，於民國八十九年一月五日（起訴書誤為十五日）下午三時十五分許，共同
    攜帶在客觀上對人之生命、身體、安全構成威脅，具有危險性，可供作兇器使用
    之大、小鋼剪各壹把（其中大鋼剪為向晉昇舊貨行借的，小鋼剪為丁○○所有）
    ，由戊○○駕駛其所有之Ｗ４─三八四六號自用小貨車，至苗栗縣通霄鎮通灣里
    十七鄰通灣一七一之一號「彰建磚廠有限公司」（下稱彰建磚廠或磚廠）內，以
    前開大小鋼剪，共同竊取該公司所有之角鐵、纜線、鍊條、鋼管、螺絲及滾珠軸
    承等約七百公斤。得手後置於前開自用小貨車上，正欲離去時為據報前往處理之
    警員查獲，並扣得前開大、小鋼剪各壹把。
二、案經苗栗縣警察局通霄分局報請臺灣苗栗地方法院檢察署檢察官偵查起訴。
    理  由
一、訊據被告戊○○坦承有於前開時地和丁○○共同前往苗栗縣通霄鎮通灣里十七鄰
    通灣一七一之一號附近搬取角鐵、纜線、鍊條、鋼管、螺絲及滾珠軸承等約七百
    公斤至自用小貨車上等情不諱。以上核與丁○○供述之情節相符。惟被告矢口否
    認有何竊盜之犯行，辯稱：上開物品非彰建公司所有，是在磚廠旁的草欉裡拉出
    來的廢棄物，且都是徒手拿的，並未用到鋼剪，Ｌ型鐵已腐蝕厲害，以手就可以
    折斷，且鋼剪的開口只有一點五公分，不可能剪角鐵云云。另選任辯護人為被告
    辯護稱：該二支大小鋼剪是工作用的，非攜帶工具去行竊，且彰建磚廠因經營不
    善，早已棄置不用多年，前開物品是散落在草叢中，而非入其內取出，該公司顯
    已拋棄其所有權，被告僅為拿取拋棄物而已云云。經查：
    （一）被告在警訊時自承有和丁○○共同至【磚廠內】竊取上開物品，且得手後
          是要拿到舊貨業去變賣（見偵卷第十一頁），與共犯丁○○在警訊時供述
          之情節相符（見偵卷第六頁反面、第七頁）。且彰建公司之負責人甲○○
          在本院訊問、審理時亦到庭陳稱：磚廠平日由以前工作的工人幫忙看管，
          上開被偷的東西非如被告所辯係在工廠外的草叢中，都是在工廠內，且所
          偷之物都是還要用的東西，工廠保持隨時可以復工的狀態（見本院八十九
          年八月二十九日、十月三日筆錄），並有贓物認領保管單一份及贓物照片
          一幀在卷暨大、小鋼剪各壹把扣案可証。另甲○○委託到警局認領贓物之
          乙○○○在本院訊問時亦証稱：公司無拋棄那些東西的意思，當時公司是
          停業中，被偷的東西是在工廠內，門口有用磚塊堆著不讓人進去（見本院
          八十九年八月一日筆錄）。足見上開物品，被告確係在工廠內竊取，且被
          害人方面並無拋棄上開物品之意，否則焉須請人幫忙看管？況被告在本院
          訊問時自承拿取前開物品並未問所有權人（見本院八十九年七月四日筆錄
          ）。故所辯上開物品非彰建公司所有，是在磚廠旁的草欉裡拉出來的廢棄
          物暨選任辯護人為被告辯護稱前開物品是散落在草叢中，非從磚廠內取出
          ，該公司顯已拋棄其所有權，被告僅為拿取拋棄物云云，顯係無據。
    （二）被告在檢察官偵訊時自承有【剪】角鐵被查獲，剪了約一個小時（見偵卷
          第二十七頁反面、第二十八頁）。況偵訊筆錄第二十七頁反面第四行之「
          剪角鐵」，該剪字原係寫「撿」字，後書記官更正為「剪」字，第二十八
          頁第四行之「剪了約一個小時」，亦係用「剪」字。同頁第八行「廢鐵是
          在草堆裡撿的」，則係用【撿】字，可見書記官於記錄當時應能分辨「剪
          」和「撿」字。核與甲○○在本院訊問審理時所稱：被告和丁○○竊取的
          物品中，鋼索及角鐵一定要工具，且須以鋼剪才能剪斷，另鐵架也須有工
          具才能拆卸（見本院八十九年八月二十九日、十月三日筆錄）相符。另証
          人即承辦警員丙○○在本院訊問時亦証稱：依研判，當時鋼索及鐵軌是有
          用工具拔起來等語（見本院八十九年八月二十九日筆錄）。且經實地測量
          結果，該大小鋼剪分別長約九十一公分及三十二公分，完全張開之開口分
          別約為二點四公分及一點五公分，開口深度分別約為四點五公分及二點五
          公分，非如被告所稱開口只有一點五公分，況其既為【鋼】製，焉會不能
          剪角鐵？參諸卷附贓物照片所示，該鋼索及角鐵等物，顯非以手即可取下
          以觀，被告和丁○○於竊取時應有攜帶使用扣案的大小鋼剪，而非徒手。
          而扣案的大小鋼剪在客觀上對人之生命、身體、安全構成威脅，具有危險
          性，被告行竊時攜帶，有行兇的可能，自可供作兇器使用。
    （三）綜上所述，被告所辯顯係卸責之詞，委不足採信。另選任辯護人為被告之
          辯護亦無法為有利被告之認定。本件事証明確，被告犯行應堪認定。
二、核被告與丁○○共同攜帶在客觀上對人之生命、身體、安全構成威脅，具有危險
    性，可供作兇器使用之大、小鋼剪各壹把至彰建公司內，竊取該公司所有的角鐵
    、纜線、鍊條、鋼管、螺絲及滾珠軸承等得手，所為係犯刑法第三百二十一條第
    一項第三款之攜帶兇器竊盜罪。被告和丁○○二人間，有犯意之聯絡及行為之分
    擔，應論以刑法第二十八條之共同正犯。查被告前於八十七年間，因犯贓物罪，
    為本院判處拘役五十日，如易科罰金以三百元折算一日確定，於同年十二月八日
    易科罰金執行完畢，有台灣苗栗地方法院檢察署刑案資料查註紀錄表一份在卷可
    憑。爰審酌被告之上開素行、本件犯罪之動機、目的、手段、所生危害及犯後否
    認犯行之態度等一切情狀，量處如主文所示之刑。被告前有贓物前科，本件又否
    認犯行，且無悔意，本院認不宜予以宣告緩刑，併為敘明。末查扣案的大、小鋼
    剪各壹把，均係供被告和丁○○犯罪所用之物，已如上述。惟其中大鋼剪為向晉
    昇舊貨行借的，僅小鋼剪為丁○○所有，業據丁○○在本院訊問時供承在卷（見
    本院八十九年八月一日筆錄），該小鋼剪一把，併依刑法第三十八條第一項第二
    款之規定宣告沒收。至大鋼剪一把與沒收的要件不符，不另為沒收之諭知，附此
    敘明。
據上論斷，應依刑事訴訟法第二百九十九條第一項前段、刑法第二十八條、第三百二
十一條第一項第三款、第三十八條第一項第二款，判決如主文。
本案經檢察官黃智勇到庭執行職務。
中    華    民    國      八十九      年      十      月      十七      日
                                      臺灣苗栗地方法院刑事庭
                                          法  官  劉  興  浪
右正本證明與原本無異。
如不服本判決，應於判決送達後十日內向本院提出上訴狀（須附繕本），上訴於臺灣
高等法院臺中分院。
                                          書記官  陳  建  分
中    華    民    國      八十九      年      十      月      十七      日
附錄論罪科刑法條
刑法第三百二十一條第一項：犯竊盜罪而有左列情形之一者，處六月以上五年以下有
                          期徒刑：
                          三、攜帶兇器而犯之者。


司法院資訊處製作；財團法人民間司法改革基金會備份。
